【裁判字號】    98,訴,1002
【裁判日期】    980731
【裁判案由】    毒品危害防制條例
【裁判全文】
臺灣臺北地方法院刑事判決              98年度訴字第1002號
公  訴  人  臺灣臺北地方法院檢察署檢察官
被      告  甲○○
                    （現另案於臺灣臺北監獄執行中）
上列被告因違反毒品危害防制條例案件，經檢察官提起公訴（98
年度毒偵字第962 號），因被告於準備程序中就被訴事實為有罪
之陳述，經本院合議庭裁定改行簡式審判程序審理，茲判決如下
：
    主  文
甲○○施用第一級毒品，累犯，處有期徒刑壹年貳月。又施用第
二級毒品，累犯，處有期徒刑捌月。應執行有期徒刑壹年捌月。
    事  實
一甲○○前於民國91年間因施用毒品案件，經本院以91年度毒聲
  字第1281號裁定送觀察、勒戒，因認無繼續施用毒品之傾向，
  91年7 月12日執行完畢釋放，並經臺灣臺北地方法院檢察署檢
  察官以91年度毒偵字第1201號為不起訴處分確定。又(1)因施用
  毒品案件，經本院以92年度毒聲字第792 號裁定送觀察、勒戒
  ，因有繼續施用毒品之傾向，再經本院以92年度毒聲字第1225
  號裁定施以強制戒治，於93年1 月9 日因毒品危害防制條例修
  正而釋放，該案經本院以92年度易字第1454號判決判處有期徒
  刑4 月（92年12月16日已先易科罰金執行完畢）；(2)因施用毒
  品案件，經本院以93年度訴字第6 號判決判處有期徒刑7 月，
  並由臺灣高等法院以93年度上訴字第643 號判決駁回上訴確定
  ；(3)因贓物案件，經本院以92年度簡字第2227號判決判處有期
  徒刑3 月；前述(1)(2)(3)經臺灣高等法院以93年度聲字第699 號
  裁定定應執行刑為有期徒刑1 年，94年2 月2 日縮刑期滿執行
  完畢。復(4)因施用毒品案件，經本院以94年度訴字第1077號判
  決分別判處有期徒刑9 月、5 月，應執行刑有期徒刑1 年；(5)
  因施用毒品案件，經本院以95年度訴字第822 號判決判處有期
  徒刑1 年、6 月，並以96年度聲減字第634 號裁定分別予以減
  刑，及定應執行刑為有期徒刑9 月。(6)因轉讓毒品案件，經臺
  灣高等法院以96年度上訴字第965 號判決判處有期徒刑9 月，
  並以96年度聲減字第4601號裁定予以減刑，再與(5)定應執行刑
  為有期徒刑11月又15日。前述(4)、(6)二案接續執行，97年2 月
  15日縮短刑期假釋出監，同年2 月22日假釋期滿未經撤銷而視
  為執行完畢。竟又於98年2 月23日晚間，在臺北市○○區○○
  路3 段232 巷15號2 樓住處，以將海洛因捲入香煙之方式施用
  第一級毒品海洛因，及以將安非他命粉末置於玻璃球內予以燃
  燒後吸入所生氣體之方式施用第二級毒品安非他命。嗣於98年
  2 月24日為警採尿送驗，始知上情。
二案經臺北市政府警察局移送臺灣臺北地方法院檢察署檢察官偵
  查起訴。
    理  由
一本件被告所犯為死刑、無期徒刑、最輕本刑3 年以上有期徒刑
  以外之罪，亦非高等法院管轄第一審之案件，其於本院行準備
  程序時並就被訴事實為有罪之陳述，經聽取檢察官及被告之意
  見後，依刑事訴訟法第273 條之1 第1 項之規定，由本院合議
  庭裁定本件改依簡式審判程序，並由受命法官獨任進行審理。
二認定犯罪事實所憑之證據及理由：前述事實，除被告甲○○於
  本院審理時之自白外，其尿液送臺灣尖端先進生技醫藥股份有
  限公司檢驗結果，嗎啡及可待因、安非他命及甲基安非他命均
  呈陽性反應，有該公司98年3月6日濫用藥物檢驗報告及臺北市
  警察局偵辦毒品案件尿液檢體委驗單各1份可證，足以擔保被
  告自白之真實性，本件證據明確，已可認定被告有事實欄所載
  施用第一級毒品海洛因及施用第二級毒品安非他命之犯行，應
  依法論科。
三論罪科刑之依據：核被告所為，係犯毒品危害防制條例第10條
  第1 項施用第一級毒品罪及第2 項施用第二級毒品罪，其持有
  第一級、第二級毒品之低度行為，分別為施用之高度行為所吸
  收，均不另論罪。前述二罪犯意各別，罪名不同，行為有異，
  應分論併罰之。又被告曾有如事實欄所述之犯罪科刑執行完畢
  情形，有臺灣高等法院被告前案紀錄表1 份可參，其受有期徒
  刑執行完畢後，於5 年內因故意再犯本件有期徒刑以上之罪，
  為累犯，依法加重其刑。本院審酌被告施用海洛因及安非他命
  之行為，對個人身心戕害甚鉅，且前多次因施用毒品犯行遭刑
  之宣告及執行，卻仍再犯，但念其犯後態度良好，坦承犯行，
  所犯屬自戕行為等一切情狀，分別量處如主文所示之刑，並定
  其應執行之刑。
四適用之法條：刑事訴訟法第273 條之1 第1 項、第299 條第1
  項前段，毒品危害防制條例第10條第1 項、第2 項，刑法第11
  條前段、第47條第1 項、第51條第5 款。
本案經檢察官蘇維達到庭執行職務
中    華    民    國    98    年    7     月    31    日
                  刑事第15庭  法  官   邱蓮華
上正本證明與原本無異。
如不服本判決應於收受送達後10日內向本院提出上訴書狀，並應
敘述具體理由；其未敘述上訴理由者，應於上訴期間屆滿後20日
內向本院補提理由書（均須按他造當事人之人數附繕本）「切勿
逕送上級法院」。
                              書記官   葉宜玲
中    華    民    國    98    年    7     月    31    日
附錄論罪科刑法條
毒品危害防制條例第10條第1項、第2項
施用第一級毒品者，處6月以上，5年以下有期徒刑。
施用第二級毒品者，處3年以下有期徒刑。


司法院資訊處製作；財團法人民間司法改革基金會備份。
